Minutes et répertoires du notaire Laurent I de MONHENAULT, 4 novembre 1579 - 16 mai 1619 (étude XXVI)
Archives nationales
- Minutes de Laurent I de MONHENAULT, 4 novembre 1579 - 1619; MC/ET/XXVI/1 - MC/ET/XXVI/43
  - Minutes (inventaires après décès). 1580 - 1584, MC/ET/XXVI/36
    - Inventaire après décès de Bon de Courcelles, maître rotisseur, à la porte Baudoyer., 25 février 1581; MC/ET/XXVI/36; 11 f.
      inventaire après décès; Baudoyer (porte); Courcelles, Bon de; cuisinier
    - Inventaire après décès de Bastian Le Fèvre, marchand, rue de la Mortellerie., 17 avril 1581; MC/ET/XXVI/36; 4 f.
      inventaire après décès; Mortellerie (rue de la); Fèvre, Bastian Le; commerçant
    - Inventaire après décès de Marye Chenet, femme de Symon Lebert, maître boulanger, rue de la Mortellerie., 30 mai 1581; MC/ET/XXVI/36; 4 f.
      inventaire après décès; Mortellerie (rue de la); Chenet, Marye; Lebert, Symon; boulanger
    - Inventaire après décès de Perrette Musnier, femme de Jehan Courtin, gagne-denier, rue des Rosiers, près de la maison du Cheval rouge., 30 juin 1581; MC/ET/XXVI/36; 2 f.
      inventaire après décès; Rosiers (rue des); Musnier, Perrette; Courtin, Jehan; journalier
    - Inventaire après décès de Jehanne La Gogue, femme de Pierre Le Comte, maître arquebusier, rue du Temple., 19 septembre 1581; MC/ET/XXVI/36; 2 f.
      inventaire après décès; Temple (rue du); La Gogue, Jehanne; Le Comte, Pierre; militaire
    - Inventaire après décès de Jehan Eloy, officier en l'artillerie du Roi, rue Saint-Antoine, à l'enseigne du Matelas., 14 novembre 1581; MC/ET/XXVI/36; 3 f.
      inventaire après décès; Saint-Antoine (rue); Eloy, Jehan
    - Inventaire après décès de Jacqueline Galabin, femme de Jehan Terrier, maître passementier, rue Vieille du Temple., 26 décembre 1581; MC/ET/XXVI/36; 3 f.
      inventaire après décès; Vieille-du-Temple (rue); Galabin, Jacqueline; Terrier, Jehan; passementier
    - Inventaire après décès de Pierre Le Comte, maître arquebusier., 3 février 1582; MC/ET/XXVI/36; 2 f.
      inventaire après décès; Le Comte, Pierre; militaire
    - Inventaire après décès de Marguerite Ramonet, femme de Guillaume Verrel, maître tailleur d'habits, rue du Figuier., 19 février 1582; MC/ET/XXVI/36; 3 f.
      inventaire après décès; Figuier (rue du); Ramonet, Marguerite; Verrel, Guillaume; tailleur d'habits
    - Inventaire après décès de Pierre Fieu, maître bâtier, place de Grève, sous les Piliers., 2 mars 1582; MC/ET/XXVI/36; 3 f.
      inventaire après décès; Grève (place de); Fieu, Pierre
    - Inventaire après décès de Jehan de Fontenay, rue Percée., 6 mars 1582; MC/ET/XXVI/36; 10 f.
      inventaire après décès; Percée (rue); Fontenay, Jehan de
    - Inventaire après décès de Claude Auboust, femme de Jehan Hémon, jardinier, rue Jean Beausire., 20 avril 1582; MC/ET/XXVI/36; 2 f.
      inventaire après décès; Jean-Beausire (rue); Auboust, Claude; Hémon, Jehan; jardinier
    - Inventaire après décès de Guillemette Harmont, femme de Jacques Renault, voiturier par terre, rue de la Mortellerie, à l'enseigne de l'Écu de Bretagne., 21 avril 1582; MC/ET/XXVI/36; 1 f
      inventaire après décès; Mortellerie (rue de la); Harmont, Guillemette; Renault, Jacques; transporteur de marchandises
    - Inventaire après décès de Valentin d' Aubigny, gagne-denier, rue de la Mortellerie, à l'enseigne de l'Écu de France., 6 juin 1582; MC/ET/XXVI/36; 2 f.
      inventaire après décès; Mortellerie (rue de la); Ecu de France (enseigne de l'); Aubigny, Valentin d'; journalier
    - Inventaire après décès de Geneviève de Fontenay, femme de Marcellin de Guillan, conseiller du roi et contrôleur général de son armée, rue Régnault-Le-Fèvre., 6 août 1582; MC/ET/XXVI/36; 32 f.
      inventaire après décès; Fontenay, Geneviève de; Guillan, Marcellin de
    - Inventaire après décès de Jehan Bélin, marchand, demeurant sous la Tonnellerie., 29 août 1582; MC/ET/XXVI/36; 6 f.
      inventaire après décès; Bélin, Jehan; commerçant
    - Inventaire après décès de Marquet Bedeau, maître faiseur d'estreufs, rue Payenne., 26 mai 1583; MC/ET/XXVI/36; 5 fi
      inventaire après décès; Payenne (rue); Bedeau, Marquet
    - Inventaire après décès de Gervais Benaud, gagne-denier au port au Foin., 13 juin 1583; MC/ET/XXVI/36; 3 f.
      inventaire après décès; Foin (port au); Benaud, Gervais; journalier
    - Inventaire après décès de Eloy du Goullay, prêtre habitué en l'église Saint-Jean en Grève., 14 juin 1583; MC/ET/XXVI/36; 3 f.
      inventaire après décès; Saint-Jean-en-Grève (église); Goullay, Eloy du; prêtre
    - Inventaire après décès de Marguerite Lescuyer, femme de Françoys Goddefroy, payeur de gendarmerie, receveur des aides et tailles de Monfort-l'Amaury, rue des Rosiers., 27 juillet 1583; MC/ET/XXVI/36; 10 f.
      inventaire après décès; Rosiers (rue des); Lescuyer, Marguerite; Goddefroy, Françoys
    - Inventaire après décès de Jean de Sailly, maître maréchal, rue Froger-l'Asnier., 5 septembre 1583; MC/ET/XXVI/36; 3 f.
      inventaire après décès; Sailly, Jean de
    - Inventaire après décès de Bénarde Gigault, femme de Romain Symon, cordonnier, rue de la Mortellerie., 20 septembre 1583; MC/ET/XXVI/36; 6 f.
      inventaire après décès; Mortellerie (rue de la); Gigault, Bénarde; Symon, Romain; cordonnier
    - Inventaire après décès de Louis Halogne, rue des Jardins., 26 septembre 1583; MC/ET/XXVI/36; 2 f.
      inventaire après décès; Jardins (rue des); Halogne, Louis
    - Inventaire après décès de Michelle Heulant, femme de Jacques Chenault, marchand, demeurant au vieux cimetière Saint-Jean, à l'enseigne des Deux Torches., 13 octobre 1583; MC/ET/XXVI/36; 14 f.
      inventaire après décès; Saint-Jean (cimetière); Heulant, Michelle; Chenault, Jacques; commerçant
    - Inventaire après décès de Pierre Le Clerc, prêtre habitué en l'église Saint-Jean en Grève, demeurant au cloitre de cette église., 19 novembre 1583; MC/ET/XXVI/36; 2 f.
      inventaire après décès; Saint-Jean-en-Grève (église); Le Clerc, Pierre; prêtre
    - Inventaire après décès de Elisabeth Valezer, femme de Jean Vollée, maître cuisinier, rue de Paradis., 19 novembre 1583; MC/ET/XXVI/36; 4 f.
      inventaire après décès; Paradis (rue de); Valezer, Elisabeth; Vollée, Jean; cuisinier
    - Inventaire après décès de Estienne Le Vacher, sergent à verge au Châtelet, demeurant à la porte Baudoyer., 19 novembre 1583; MC/ET/XXVI/36; 2 f.
      inventaire après décès; Le Vacher, Estienne; auxiliaire de justice
    - Inventaire après décès de Françoise Jovelin, femme de Nicolas Tiercelin, compagnon cordonnier, rue des Mauvais Garçons., 3 décembre 1583; MC/ET/XXVI/36; 2 f.
      inventaire après décès; Mauvais-Garçons (rue des); Jovelin, Françoise; Tiercelin, Nicolas; cordonnier
    - Inventaire après décès de Marye Deschamps, veuve de Jacques Bougier, clerc suivant les finances, près le cloitre Saint-Jean., 12 décembre 1583; MC/ET/XXVI/36; 3 f.
      inventaire après décès; Deschamps, Marye; Bougier, Jacques
    - Inventaire après décès de Claude Bouvet, fourrier du corps de la Reine, rue de Grenelle, à l'enseigne de l'image Saint-Antoine., 13 décembre 1583; MC/ET/XXVI/36; 4 f.
      inventaire après décès; Grenelle (rue de); Bouvet, Claude
    - Inventaire après décès de Simonne Raguyn, veuve de Loys Charpentier, tailleur d'habits à Dormant., 4 avril 1584; MC/ET/XXVI/36; 3 f.
      inventaire après décès; Raguyn, Simonne; Charpentier (veuve); Charpentier, Loys; tailleur d'habits
    - Inventaire après décès de Françoise Robertet, femme de Tristan de Rostain, conseiller au Conseil privé, capitaine de 50 hommes d'armes des ordonnances du Roi, baron de Brou., 8 avril 1584; MC/ET/XXVI/36; 69 f. de papier
      inventaire après décès; Robertet, Françoise; Rostain, Tristan de (baron de Brou)
    - Inventaire après décès de Catherine Bretin, femme de Oudart de Son, charpentier de la bonne cognée, rue Saint-Antoine., 13 juin 1584; MC/ET/XXVI/36; 3 f.
      inventaire après décès; Saint-Antoine (rue); Bretin, Catherine; Son, Oudart de; charpentier
    - Inventaire après décès de Pierre Poullin, maître maçon, rue de la Mortellerie., 13 juin 1584; MC/ET/XXVI/36; 6 f.
      inventaire après décès; Mortellerie (rue de la); Poullin, Pierre; maçon
    - Inventaire après décès de Adrien Le Preux, voiturier par eau et par terre, rue des Nonnaindières., 18 juin 1584; MC/ET/XXVI/36; 4 f.
      inventaire après décès; Le Preux, Adrien; transporteur de marchandises
    - Inventaire après décès de Catherine Pernyen, femme de Nicolas Thierselin, cordonnier, rue des Mauvais Garçons., 19 juin 1584; MC/ET/XXVI/36; 2 f.
      inventaire après décès; Mauvais-Garçons (rue des); Pernyen, Catherine; Thierselin, Nicolas; cordonnier
    - Inventaire après décès de Jehan de Fourcemain, maître tisserand en toilles, rue du Foin., 5 juillet 1584; MC/ET/XXVI/36; 1 f
      inventaire après décès; Foin (rue du); Fourcemain, Jehan de; tisserand
    - Inventaire après décès de Pierre Georges, maître brodeur, rue de la Mortellerie., 11 août 1584; MC/ET/XXVI/36; 4 f.
      inventaire après décès; Mortellerie (rue de la); Georges, Pierre; brodeur
    - Inventaire après décès de Geneviefve Maugoyn, veuve de Pharon Charlemet, près la porte Saint-Antoine, à l'enseigne du Cerceau., 16 août 1584; MC/ET/XXVI/36; 7 f.
      inventaire après décès; Maugoyn, Geneviefve; Charlemet (veuve); Charlemet, Pharon
    - Inventaire après décès de Jacques Le Conte, porteur de blé en Grève, rue du Martroi., 29 octobre 1584; MC/ET/XXVI/36; 4 f.
      inventaire après décès; Martroi (rue du); Le Conte, Jacques
  - Minutes (inventaires après décès). 1586 - 1587, MC/ET/XXVI/37
    Inventaire de Marguerite Lerambert, soeur de Louis, maçon rue Beaubourg et de Henri, peintre.
    - Inventaire après décès de Adrienne Tripielle, femme de Michel Maupin, maître sellier-lormier, rue Saint-Honoré, à l'enseigne du Boeuf Couronné., 5 janvier 1586; MC/ET/XXVI/37; 6 f.
      inventaire après décès; Saint-Honoré (rue); Tripielle, Adrienne; Maupin, Michel; sellier; forgeron
    - Inventaire après décès de Jehan Caron, maître menuisier, rue Saint-Jehan., 20 janvier 1586; MC/ET/XXVI/37; 10 f.
      inventaire après décès; Caron, Jehan; menuisier
    - Inventaire après décès de Nicole Fournier, femme de Pierre Dronbert, rue des Barres., 27 février 1586; MC/ET/XXVI/37; 7 f.
      inventaire après décès; Barres (rue des); Fournier, Nicole; Dronbert, Pierre
    - Inventaire après décès de Rollaine Digon, femme de Rollet de La Cousture, tonnelier, rue des Barres., 9 avril 1586; MC/ET/XXVI/37; 2 f.
      inventaire après décès; Barres (rue des); Digon, Rollaine; La Cousture, Rollet de; tonnelier
    - Inventaire après décès de David de Larche, marchand, demeurant à Saint-Marcel-lez-Paris., 19 avril 1586; MC/ET/XXVI/37; 2 f.
      inventaire après décès; Saint-Marcel (faubourg); Larche, David de; commerçant
    - Inventaire après décès de Marguerite Lerambert, veuve de Pasquier Cougnart, tailleur de pierre, rue Geoffroy l'Asnier., 21 avril 1586; MC/ET/XXVI/37; 4 f.
      inventaire après décès; Geoffroy-l'Asnier (rue); Lerambert, Marguerite; Cougnart, Pasquier; tailleur de pierre
    - Inventaire après décès de Michaud Grillon, cordonnier, rue de la Mortellerie., 9 septembre 1586; MC/ET/XXVI/37; 2 f.
      inventaire après décès; Mortellerie (rue de la); Grillon, Michaud; cordonnier
    - Inventaire après décès de Pierre Pollyn, gagne-denier, rue de la Mortellerie., 16 septembre 1586; MC/ET/XXVI/37; 12 f.
      inventaire après décès; Mortellerie (rue de la); Pollyn, Pierre; journalier
    - Inventaire après décès de Marie Erondelle, veuve de Bertrand Bourdin, marchand fripier, rue de la Tisseranderie., 30 septembre 1586; MC/ET/XXVI/37; 3 f.
      inventaire après décès; Tixeranderie (rue de la); Erondelle, Marie; Bourdin, Bertrand; commerçant; brocanteur
    - Inventaire après décès de Marie Favyet, femme de Pierre Delaulne, praticien, rue de la Mortellerie., 5 novembre 1586; MC/ET/XXVI/37; 10 f.
      inventaire après décès; Mortellerie (rue de la); Favyet, Marie; Delaulne, Pierre; juriste
    - Inventaire après décès de Magdeleine Bourdin., 10 novembre 1586; MC/ET/XXVI/37; 2 f.
      inventaire après décès; Bourdin, Magdeleine
    - Inventaire après décès de Jehanne Eustace, femme de Moret, compagnon tailleur, rue de la Tisseranderie., 2 décembre 1586; MC/ET/XXVI/37; 3 f.
      inventaire après décès; Tixeranderie (rue de la); Eustace, Jehanne; Moret; tailleur d'habits
    - Inventaire après décès de Jacques de Neuilly, seigneur de Villeneuve-les-Gruart, en la maison de la Corne de Cerf, sise près Saint-Gervais., 24 décembre 1586; MC/ET/XXVI/37; 1 f
      inventaire après décès; Corne de Cerf (enseigne de la); Saint-Gervais-Saint-Protais (église); Neuilly, Jacques de
    - Inventaire après décès de Jean Boullenault, maître barbier et chirurgien, Vieux Cimetière Saint-Jean., 22 janvier 1587; MC/ET/XXVI/37; 3 f.
      inventaire après décès; Saint-Jean (cimetière); Boullenault, Jean; chirurgien
    - Inventaire après décès de Marie Cuvillier, femme de Robert Le Goux, maître tabletier et pignier, rue de la Juiverie, à l'enseigne du Sagitaire, près les Quatre Fils Aymon., 3 avril 1587; MC/ET/XXVI/37; 9 f.
      inventaire après décès; Juiverie (rue de la); Cuvillier, Marie; Le Goux, Robert; tabletier
    - Inventaire après décès de Ysabeau Allegrain, femme de Jean Bochart [seigneur de Champigny, Noroy et la Lande], conseiller du roi, rue du Roi de Sicile., 14 avril 1587; MC/ET/XXVI/37; 39 f.
      inventaire après décès; Roi-de-Sicile (rue du); Allegrain, Ysabeau; Bochart, Jean
    - Inventaire après décès de Guillaume de Vitry, laboureur, Montreuil, rue de la Cuve., 22 mai 1587; MC/ET/XXVI/37; 5f.
      inventaire après décès; Montreuil (Seine-Saint-Denis); Vitry, Guillaume de; agriculteur
    - Inventaire après décès de Jacqueline Le Doulx, femme de Martin Magon, chantre et valet de chambre du Roi., 6 juin 1587; MC/ET/XXVI/37; 6 f.
      inventaire après décès; Le Doulx, Jacqueline; Magon, Martin
    - Inventaire après décès de Gervais Mainfray, voiturier par terre, rue Grenier-sur-l'Eau., 13 juin 1587; MC/ET/XXVI/37; 3 f.
      inventaire après décès; Grenier-sur-l'Eau (rue); Mainfray, Gervais; transporteur de marchandises
    - Inventaire après décès de Jean Poille, rue Saint-Antoine., 1er juillet 1587; MC/ET/XXVI/37; 52 f.
      inventaire après décès; Saint-Antoine (rue); Poille, Jean
    - Inventaire après décès de Paullet Polle, maître passeur des ponts de Paris, rue de la Mortellerie., 24 juillet 1587; MC/ET/XXVI/37; 5 f.
      inventaire après décès; Mortellerie (rue de la); Polle, Paullet
    - Inventaire après décès de Claude de Choisy, marchand de vins, rue Tisseranderie., 7 septembre 1587; MC/ET/XXVI/37; 9 f.
      inventaire après décès; Tixeranderie (rue de la); Choisy, Claude de; commerçant
    - Inventaire après décès de François Blaisebois, rue des Barres., 17 septembre 1587; MC/ET/XXVI/37; 3 f.
      inventaire après décès; Barres (rue des); Blaisebois, François
    - Inventaire après décès de Anne Fédry et Dimanche Lebrun, maître cordonnier, en la maison du Gros Tournois, rue de l'Arbre Sec., 17 septembre 1587; MC/ET/XXVI/37; 5 f.
      inventaire après décès; Arbre-Sec (rue de l'); Fédry, Anne; Lebrun, Dimanche; cordonnier
    - Inventaire après décès de Françoise Laisné, femme de Jean Houssu, maître tonnelier, rue Vieille Truanderie., 22 septembre 1587; MC/ET/XXVI/37; 5 f.
      inventaire après décès; Laisné, Françoise; Houssu, Jean; tonnelier
    - Inventaire après décès de Jean Sallé, sergent à verge au Châtelet, rue de la Verrerie, à l'enseigne de l'image Saint-Jean., 30 septembre 1587; MC/ET/XXVI/37; 5 f.
      inventaire après décès; Verrerie (rue de la); Sallé, Jean; auxiliaire de justice
    - Inventaire après décès de Claude Rioust, veuve de Charles Gallois, rue Sainte-Croix de la Bretonnerie., octobre 1587; MC/ET/XXVI/37; 40 f.
      inventaire après décès; Sainte-Croix-de-la-Bretonnerie (rue); Rioust, Claude; Gallois, Charles
    - Inventaire après décès de François Caron, maître tonnelier, en la maison de la Rose, au monceau Saint-Gervais., 24 octobre 1587; MC/ET/XXVI/37; 4 f.
      inventaire après décès; Caron, François; tonnelier
    - Inventaire après décès de Claude Bourrier, marchand, monceau Saint-Gervais., 1er décembre 1587; MC/ET/XXVI/37; 27 f.
      inventaire après décès; Bourrier, Claude; commerçant
    - Inventaire après décès de Louise Fardeau, femme de Philippe Girard, procureur au Grand Conseil du roi, rue de la Verrerie, en l'hôtel Saint-Pharon., 4 décembre 1587; MC/ET/XXVI/37; 10 f.
      inventaire après décès; Verrerie (rue de la); Fardeau, Louise; Girard, Philippe
    - Guillaume Bonnet, receveur de l'hôpital du Saint-Esprit, monceau Saint-Gervais., 31 décembre 1587 - 1587; MC/ET/XXVI/37; 18 f.
      inventaire après décès; Saint-Esprit-en-Grève (hôpital du); Bonnet, Guillaume
  - Minutes (inventaires après décès). 1588 - 1592, MC/ET/XXVI/38
    - Description des meubles de Perrette Presteau, femme de Pierre Joyeux l'ainé, rue des Marchands faite le 26 septembre 1587 et déposée le 11 juin 1588., 26 septembre 1587 - 11 juin 1588; MC/ET/XXVI/38; 4 f.
      inventaire après décès; Presteau, Perrette; Joyeux, Pierre
    - Inventaire après décès de Guillaume Pyvart, voiturier par terre, rue de la Mortellerie., 4 janvier 1588; MC/ET/XXVI/38; 7 f.
      inventaire après décès; Mortellerie (rue de la); Pyvart, Guillaume; transporteur de marchandises
    - Inventaire après décès de Jacques Chorgier, maître tailleur d'habits., 11 janvier 1588; MC/ET/XXVI/38; 2 f.
      inventaire après décès; Chorgier, Jacques; tailleur d'habits
    - Inventaire après décès de Magdeleine Bouton, femme de Jehan de Blangt, maître maréchal, rue de la Mortellerie., 7 février 1588; MC/ET/XXVI/38; 4 f.
      inventaire après décès; Mortellerie (rue de la); Bouton, Magdeleine; Blangt, Jehan de
    - Inventaire après décès de Nicolas Janet, huissier, sergent à cheval au Châtelet, à l'enseigne de la Belle Image, rue du Petit-Lion., 8 février 1588; MC/ET/XXVI/38; 6 f.
      inventaire après décès; Petit-Lion (rue du); Janet, Nicolas; huissier de justice; auxiliaire de justice
    - Inventaire après décès de Marguerite Ricard, femme de Jacques Laurent, maître menuisier, rue de la Vieille Tisseranderie., 16 février 1588; MC/ET/XXVI/38; 6 f.
      inventaire après décès; Tixeranderie (rue de la); Ricard, Marguerite; Laurent, Jacques; menuisier
    - Inventaire après décès de Guy Seneschal, marchand éperonnier, rue de la Tisseranderie., 30 avril 1588; MC/ET/XXVI/38; 10 f.
      inventaire après décès; Tixeranderie (rue de la); Seneschal, Guy; commerçant
    - Inventaire après décès de Marguerite Lalement, femme de Jehan C30 juin 1588., MC/ET/XXVI/38; 3 f.
      inventaire après décès; Geoffroy-l'Asnier (rue); Cheval Blanc (enseigne du); Lalement, Marguerite; Carabin, Jehan; magasinier
    - Inventaire après décès de Jehan Baudray, voiturier par terre, rue de la Mortellerie., 3 septembre 1588; MC/ET/XXVI/38; 3 f.
      inventaire après décès; Mortellerie (rue de la); Baudray, Jehan; transporteur de marchandises
    - Inventaire après décès de Marie Roussel et son mari Antoine Sellier, tailleur d'habits, rue de la Verrerie., 7 novembre 1588; MC/ET/XXVI/38; 2 f.
      inventaire après décès; Verrerie (rue de la); Roussel, Marie; Sellier, Antoine; tailleur d'habits
    - Inventaire après décès de Fleurance Picquet, femme de André Boucherot., 15 décembre 1588; MC/ET/XXVI/38; 2 f.
      inventaire après décès; Picquet, Fleurance; Boucherot, André
    - Inventaire après décès de Marie Tresfand, femme de François Dumont, maître cordonnier, rue Pavée, en la maison sise entre celle de la Gaule verte et celle de la Corne de Cerf., 16 décembre 1588; MC/ET/XXVI/38; 1 f
      inventaire après décès; Pavée (rue); Corne de Cerf (enseigne de la); Tresfand, Marie; Dumont, François; cordonnier
    - Inventaire après décès de Quentin Bezançon, receveur de la Marine, rue Mauconseil., 25 janvier 1589; MC/ET/XXVI/38; 9 f.
      inventaire après décès; Mauconseil (rue); Bezançon, Quentin
    - Inventaire après décès de Etienne Vian, maître chapelier, rue des Quatre-Fils., 5 avril 1589; MC/ET/XXVI/38; 2 f.
      Informations concernant le classement et la cotation du document:
      La date donnée par G. Wildenstein dans Le Goût pour la Peinture ... (1599-04-05) est erronée. La date exacte est 1589-04-05.
      inventaire après décès; Quatre-Fils (rue des); Vian, Etienne; fabricant d'accessoires vestimentaires
    - Inventaire après décès de Anne de Pelijon, femme de Laurent du Russeau, porteur de grains au port et place de Grève, à l'enseigne de l'Etoile, place de Grève., 12 avril 1589; MC/ET/XXVI/38; 3 f.
      inventaire après décès; Grève (place de); Grève (port de la); Pelijon, Anne de; Russeau, Laurent du
    - Inventaire après décès de Jehanne Pantin, rue de la Mortellerie, femme de Robert Rousselin, maître tonnelier., 26 août 1589; MC/ET/XXVI/38; 10 f.
      La date donnée par G. Wildenstein dans Le Goût pour la Peinture ... (1599-08-26) est erronée. La date exacte est 1589-08-26.
      inventaire après décès; Mortellerie (rue de la); Pantin, Jehanne; Rousselin, Robert; tonnelier
    - Inventaire après décès de Laurent Chappelle, facteur des marchands des bois venduz en Grève, rue Geoffroy l'Asnier., 30 septembre 1589; MC/ET/XXVI/38; 2 f.
      inventaire après décès; Geoffroy-l'Asnier (rue); Chappelle, Laurent; commerçant
    - Inventaire après décès de Jehan Gauguin, maître égratigneur et découpeur sur draps de soie, velours et autres draps, devant la fontaine Troussevache., 6 octobre 1589; MC/ET/XXVI/38; 4 f.
      inventaire après décès; Gauguin, Jehan
    - Inventaire après décès de Geoffroy du Fay, maître serrurier., 20 octobre 1589; MC/ET/XXVI/38; 3 f.
      La date donnée par G. Wildenstein dans Le Goût pour la Peinture ... (1599-10-01) est erronée. La date exacte est 1589-10-20.
      inventaire après décès; Fay, Geoffroy du; serrurier
    - Inventaire après décès de Gergon Le Masle, sergent à verge et priseur juré vendeur de biens au Châtelet, rue Saint-Antoine., 29 octobre 1589; MC/ET/XXVI/38; 4 f.
      inventaire après décès; Saint-Antoine (rue); Le Masle, Gergon; auxiliaire de justice
    - Inventaire après décès de Jehanne Roussel, veuve de René Jagot, gagne-denier, derrière le Saint-Esprit, à l'enseigne du Petit Ecu., 9 novembre 1589; MC/ET/XXVI/38; 2 f.
      inventaire après décès; Roussel, Jehanne; Jagot (veuve); Jagot, René; journalier
    - Inventaire après décès de Agathe Hervé, femme de Jacques Moullet, maître cordonnier, quai de Grève., 21 novembre 1589; MC/ET/XXVI/38; 5 f.
      inventaire après décès; Hervé, Agathe; Moullet, Jacques; cordonnier
    - Inventaire après décès de Robert Rousselin, maître tonnelier, quai des Ormes., 23 novembre 1589; MC/ET/XXVI/38; 6 f.
      inventaire après décès; Ormes (quai des); Rousselin, Robert; tonnelier
    - Inventaire après décès de Pierre Drappier, marchand épicier, Saint-Germain des Près., 7 décembre 1589; MC/ET/XXVI/38; 3 f.
      inventaire après décès; Saint-Germain-des-Prés (hameau); Drappier, Pierre; commerçant; commerçant
    - Inventaire après décès de Guillaume Beauquesne, maître cordonnier, rue Saint-Antoine., 9 décembre 1589; MC/ET/XXVI/38; 9 f.
      inventaire après décès; Saint-Antoine (rue); Beauquesne, Guillaume; cordonnier
    - Inventaire après décès de Marie de La Vielzville, femme de Guillaume Menaut, receveur des aides et tailles de Vézelay, rue de la Chanvrerie., 8 janvier 1590; MC/ET/XXVI/38; 14 f.
      inventaire après décès; Chanverrerie (rue de la); La Vielzville, Marie de; Menaut, Guillaume
    - Inventaire après décès de Marie Lescuyer, femme de Nicolas Bajour, huissier sergent à cheval au Châtelet, rue du Petit Lion., 17 janvier 1590; MC/ET/XXVI/38; 5 f.
      inventaire après décès; Petit-Lion (rue du); Lescuyer, Marie; Bajour, Nicolas; huissier de justice; auxiliaire de justice